
 Config:
   hfst:
     Gen: ../../../src/generator-dict-gt-norm.hfst
     Morph: ../../../src/analyser-dict-gt-norm.hfst
   xerox:
     Gen: ../../../src/generator-dict-gt-norm.xfst
     Morph: ../../../src/analyser-dict-gt-norm.xfst
     App: lookup

 Tests:

  Verb - áiguđ: # from IM á%^RVi4g 2SYLL_UD  
    áiguđ+V+Inf: áiguđ
    áiguđ+V+Ind+Prs+Sg1: ááigum
    áiguđ+V+Ind+Prs+Sg3: áigu
    áiguđ+V+Ind+Prs+Du1: áigoon
    áiguđ+V+Ind+Prs+Pl3: áiguh
    áiguđ+V+Ind+Prs+ConNeg: ááigu
    áiguđ+V+Ind+Prt+Sg1: aigum
    áiguđ+V+Ind+Prt+Sg3: ááigui
    áiguđ+V+Ind+Prt+Pl3: aiguu
    
  Verb - táiguđ: # from IM tá%^RVi4g 2SYLL_UD  
    táiguđ+V+Inf: táiguđ
    táiguđ+V+Ind+Prs+Sg1: tááigum
    táiguđ+V+Ind+Prs+Sg3: táigu
    táiguđ+V+Ind+Prs+Du1: táigoon
    táiguđ+V+Ind+Prs+Pl3: táiguh
    táiguđ+V+Ind+Prs+ConNeg: tááigu
    táiguđ+V+Ind+Prt+Sg1: taigum
    táiguđ+V+Ind+Prt+Sg3: tááigui
    táiguđ+V+Ind+Prt+Pl3: taiguu
    
  Verb - pávkkuđ: # from IM pá%^RVvkk 2SYLL_UD  
    pávkkuđ+V+Inf: pávkkuđ
    pávkkuđ+V+Ind+Prs+Sg1: páávkum
    pávkkuđ+V+Ind+Prs+Sg3: pávkku
    pávkkuđ+V+Ind+Prs+Du1: pávkkoon
    pávkkuđ+V+Ind+Prs+Pl3: pávkkuh
    pávkkuđ+V+Ind+Prs+ConNeg: páávku
    pávkkuđ+V+Ind+Prt+Sg1: pavkkum
    pávkkuđ+V+Ind+Prt+Sg3: páávkui
    pávkkuđ+V+Ind+Prt+Pl3: pavkkuu
    
  Verb - áiđuđ: # from IM á%^RVi4đ 2SYLL_UD  
    áiđuđ+V+Inf: áiđuđ
    áiđuđ+V+Ind+Prs+Sg1: ááiđum
    áiđuđ+V+Ind+Prs+Sg3: áiđu
    áiđuđ+V+Ind+Prs+Du1: áiđoon
    áiđuđ+V+Ind+Prs+Pl3: áiđuh
    áiđuđ+V+Ind+Prs+ConNeg: ááiđu
    áiđuđ+V+Ind+Prt+Sg1: aiđum
    áiđuđ+V+Ind+Prt+Sg3: ááiđui
    áiđuđ+V+Ind+Prt+Pl3: aiđuu
    
  Verb - ávjuđ: # from IM á%^RVvj 2SYLL_UD  
    ávjuđ+V+Inf: ávjuđ
    ávjuđ+V+Ind+Prs+Sg1: áávjum
    ávjuđ+V+Ind+Prs+Sg3: ávju
    ávjuđ+V+Ind+Prs+Du1: ávjoon
    ávjuđ+V+Ind+Prs+Pl3: ávjuh
    ávjuđ+V+Ind+Prs+ConNeg: áávju
    ávjuđ+V+Ind+Prt+Sg1: avjum
    ávjuđ+V+Ind+Prt+Sg3: áávjui
    ávjuđ+V+Ind+Prt+Pl3: avjuu
        
  Verb - njálguđ: # from IM njá%^RVlg 2SYLL_UD  
    njálguđ+V+Inf: njálguđ
    njálguđ+V+Ind+Prs+Sg1: njáálgum
    njálguđ+V+Ind+Prs+Sg3: njálgu
    njálguđ+V+Ind+Prs+Du1: njálgoon
    njálguđ+V+Ind+Prs+Pl3: njálguh
    njálguđ+V+Ind+Prs+ConNeg: njáálgu
    njálguđ+V+Ind+Prt+Sg1: njalgum
    njálguđ+V+Ind+Prt+Sg3: njáálgui
    njálguđ+V+Ind+Prt+Pl3: njalguu
                    
  Verb - áppuđ: # from IM á%^RVpp 2SYLL_UD  
    áppuđ+V+Inf: áppuđ
    áppuđ+V+Ind+Prs+Sg1: áápum
    áppuđ+V+Ind+Prs+Sg3: áppu
    áppuđ+V+Ind+Prs+Du1: áppoon
    áppuđ+V+Ind+Prs+Pl3: áppuh
    áppuđ+V+Ind+Prs+ConNeg: áápu
    áppuđ+V+Ind+Prt+Sg1: appum
    áppuđ+V+Ind+Prt+Sg3: áápui
    áppuđ+V+Ind+Prt+Pl3: appuu

  Verb - kááhuđ: # from IM kááh%^RC 2SYLL_UD  
    kááhuđ+V+Inf: kááhuđ
    kááhuđ+V+Ind+Prs+Sg1: káávum
    kááhuđ+V+Ind+Prs+Sg3: kááhu
    kááhuđ+V+Ind+Prs+Du1: káhhoon
    kááhuđ+V+Ind+Prs+Pl3: kááhuh
    kááhuđ+V+Ind+Prs+ConNeg: [káávu, kávo] # check
    kááhuđ+V+Ind+Prt+Sg1: kaahum
    kááhuđ+V+Ind+Prt+Sg3: [káávui, kávoi] # check
    kááhuđ+V+Ind+Prt+Pl3: kahhuu
    
  Verb - rááhuđ: # from IM rááh%^RC 2SYLL_UD  
    rááhuđ+V+Inf: rááhuđ
    rááhuđ+V+Ind+Prs+Sg1: ráávum
    rááhuđ+V+Ind+Prs+Sg3: rááhu
    rááhuđ+V+Ind+Prs+Du1: ráhhoon
    rááhuđ+V+Ind+Prs+Pl3: rááhuh
    rááhuđ+V+Ind+Prs+ConNeg: [ráávu, rávo] # check
    rááhuđ+V+Ind+Prt+Sg1: raahum
    rááhuđ+V+Ind+Prt+Sg3: [ráávui, rávoi] # check
    rááhuđ+V+Ind+Prt+Pl3: rahhuu
    
  Verb - láámmuđ: # from IM láámm 2SYLL_UD  Prs+Sg3 CSH Prs+Pl3 SG Prt+Pl3 SG
    láámmuđ+V+Inf: láámmuđ
    láámmuđ+V+Ind+Prs+Sg1: láámum
    láámmuđ+V+Ind+Prs+Sg3: láámu #ok, not -mm-
    láámmuđ+V+Ind+Prs+Du1: lámmoon
    láámmuđ+V+Ind+Prs+Pl3: láámuh  # IM: -mm. Variation. 
    láámmuđ+V+Ind+Prs+ConNeg: [láámu, lámo]
    láámmuđ+V+Ind+Prt+Sg1: laammum
    láámmuđ+V+Ind+Prt+Sg3: [láámui, lámoi]
    láámmuđ+V+Ind+Prt+Pl3: lammuu
    
  Verb - áánnuđ: # from IM áánn 2SYLL_UD  Prs+Sg3 CSH Prs+Pl3 SG Prt+Pl3 SG
    áánnuđ+V+Inf: áánnuđ
    áánnuđ+V+Ind+Prs+Sg1: áánum
    áánnuđ+V+Ind+Prs+Sg3: áánu # OK
    áánnuđ+V+Ind+Prs+Du1: ánnoon
    áánnuđ+V+Ind+Prs+Pl3: áánuh # IM: áánnuh
    áánnuđ+V+Ind+Prs+ConNeg: [áánu, áno] #áno  a rare form; I would not recommend this
    áánnuđ+V+Ind+Prt+Sg1: aannum
    áánnuđ+V+Ind+Prt+Sg3: [áánui, ánoi] # ánoi a rare form; I would not recommend this
    áánnuđ+V+Ind+Prt+Pl3: annuu
    
  Verb - rááppuđ: # from IM ráápp4 2SYLL_UD  Prs+Sg3 CSH Prs+Pl3 SG Prt+Pl3 SG
    rááppuđ+V+Inf: rááppuđ
    rááppuđ+V+Ind+Prs+Sg1: ráávum
    rááppuđ+V+Ind+Prs+Sg3: ráápu
    rááppuđ+V+Ind+Prs+Du1: ráppoon
    rááppuđ+V+Ind+Prs+Pl3: ráápuh # IM: rááppuh
    rááppuđ+V+Ind+Prs+ConNeg: [ráávu, rávo]
    rááppuđ+V+Ind+Prt+Sg1: raappum
    rááppuđ+V+Ind+Prt+Sg3: [ráávui, rávoi]
    rááppuđ+V+Ind+Prt+Pl3: rappuu
            
  Verb - lááppuđ: # from IM láápp4 2SYLL_UD Prs+Sg3 CSH Prs+Pl3 CSH Prt+Pl3 SG; MLO changed into KUARRUD 
    lááppuđ+V+Inf: lááppuđ
    lááppuđ+V+Ind+Prs+Sg1: láávum
    lááppuđ+V+Ind+Prs+Sg3: láápu
    lááppuđ+V+Ind+Prs+Du1: láppoon
    lááppuđ+V+Ind+Prs+Pl3: láápuh
    lááppuđ+V+Ind+Prs+ConNeg: [láávu, lávo]
    lááppuđ+V+Ind+Prt+Sg1: laappum
    lááppuđ+V+Ind+Prt+Sg3: [láávui, lávoi]
    lááppuđ+V+Ind+Prt+Pl3: lappuu
    
  Verb - káárruđ: # from IM káárr 2SYLL_UD  Prs+Sg3 CSH Prs+Pl3 SG Prt+Pl3 SG
    káárruđ+V+Inf: káárruđ
    káárruđ+V+Ind+Prs+Sg1: káárum
    káárruđ+V+Ind+Prs+Sg3: kááru
    káárruđ+V+Ind+Prs+Du1: kárroon
    káárruđ+V+Ind+Prs+Pl3: kááruh # IM: -rr-
    káárruđ+V+Ind+Prs+ConNeg: [kááru, káro]
    káárruđ+V+Ind+Prt+Sg1: kaarrum
    káárruđ+V+Ind+Prt+Sg3: [káárui, károi]
    káárruđ+V+Ind+Prt+Pl3: karruu
    
  Verb - ráássuđ: # from IM rááss 2SYLL_UD  Prs+Sg3 SG Prs+Pl3 SG Prt+Pl3 SG, but ML back
    ráássuđ+V+Inf: ráássuđ
    ráássuđ+V+Ind+Prs+Sg1: ráásum
    ráássuđ+V+Ind+Prs+Sg3: ráásu  # was: -ss-
    ráássuđ+V+Ind+Prs+Du1: rássoon
    ráássuđ+V+Ind+Prs+Pl3: ráásuh # IM: -ss-, ML: -s-
    ráássuđ+V+Ind+Prs+ConNeg: [ráásu, ráso] # ML: ráso, IW (?) ráásu
    ráássuđ+V+Ind+Prt+Sg1: raassum
    ráássuđ+V+Ind+Prt+Sg3: [ráásui, rásoi] # check the latter
    ráássuđ+V+Ind+Prt+Pl3: rassuu # ML rásoi
    
  Verb - láávvuđ: # from IM láávv 2SYLL_UD  Prs+Sg3 SG Prs+Pl3 SG Prt+Pl3 SG
    láávvuđ+V+Inf: láávvuđ
    láávvuđ+V+Ind+Prs+Sg1: láávum
    láávvuđ+V+Ind+Prs+Sg3: láávu # IM: -vv-
    láávvuđ+V+Ind+Prs+Du1: lávvoon
    láávvuđ+V+Ind+Prs+Pl3: láávuh # IM: -vv-
    láávvuđ+V+Ind+Prs+ConNeg: [láávu, lávo]
    láávvuđ+V+Ind+Prt+Sg1: laavvum
    láávvuđ+V+Ind+Prt+Sg3: [láávui, lávoi]
    láávvuđ+V+Ind+Prt+Pl3: lavvuu

  Verb - šiŋŋuđ: # from IM nuáid 2SYLL_UD  Prs+Sg3 SG Prs+Pl3 SG Prt+Pl3 SG
    šiŋŋuđ+V+Inf: šiŋŋuđ
 #   šiŋŋuđ+V+Ind+Prs+Sg1: šiŋŋuum a cooking term; enough to use the 3rd person
    šiŋŋuđ+V+Ind+Prs+Sg3: šiŋŋoo
 #   šiŋŋuđ+V+Ind+Prs+Du1: šiŋŋoon
    šiŋŋuđ+V+Ind+Prs+Pl3: šiŋŋojeh
    šiŋŋuđ+V+Ind+Prs+ConNeg: šiŋŋuu #šiŋŋojii must be wrong?
  #  šiŋŋuđ+V+Ind+Prt+Sg1: šiiŋŋum
    šiŋŋuđ+V+Ind+Prt+Sg3: šiŋŋui
    šiŋŋuđ+V+Ind+Prt+Pl3: šiŋŋojii


